---
title: "Clean and filter muntjac dataset"
author: 
- Bram D'hondt
- Sanne Govaert
date: "`r Sys.Date()`"
output: html_document
---

```{r setup, include=FALSE}
knitr::opts_chunk$set(echo = TRUE)
```

```{r prep packages}
library(here)
library(camtrapdp)
library(tidyverse) 
#library(camtraptor)
#library(camtrapDensity)
```

```{r camtrap data}
file <- here::here("data", "raw", "muntjak-vlaanderen-20240606110007", "datapackage.json")
raw_data <- camtrapdp::read_camtrapdp(file)
data <- raw_data 

deployments <- camtrapdp::deployments(data)
media <- camtrapdp::media(data)
observations <- camtrapdp::observations(data)
```

# Notes on cameras + fixes

## fix VOR15b -- 2023-04-06--2023-05-12}

Issue: deze sequentie is een muntjak, geen kalibratie. In Agouti dd24-04 kan correctie niet gemaakt.
seqID <- "f111b060-61cb-4e1f-b47b-e5fab4c3123f"
NOG TE CORRIGEREN, in Agouti, van zodra mogelijk (dd24-05-16 nog steeds niet).


## fix defecten

VOR16a -- 2021-11--2022-01 -- Vroegtijdig uitgevallen.
VOR18b -- 2022-12--2023-01 -- Defect. Geen reeks bekomen.
VOR21b -- 2022-12--2023-01 -- Defect. Geen reeks bekomen.
PEE01 -- 2023-11--2024-01 -- Defect. Geen reeks bekomen.
PEE16 -- 2024-01--2024-02 -- Defect. Geen reeks bekomen.
INS07 -- 2024-02--2024-04 -- Vroegtijdig uitgevallen.
INS12 -- 2024-02--2024-04 -- Defect. Geen reeks bekomen.
VOR06b -- 2024-04-05--2024-04-25 -- Geen camera gehangen (geen voorhanden).
VOR20b -- 2024-04--2024-05 -- Vroegtijdig uitgevallen.
VOR22b -- 2024-04--2024-05 -- Vroegtijdig uitgevallen.
INS12 -- 2024-04--2024-05 -- Vroegtijdig uitgevallen.
INS14 -- 2024-04--2024-05 -- Vroegtijdig uitgevallen.

Niet te verhelpen. Aanvaard als methodologische beperking.


## fix lichte beeldafwijkingen

VOR16a -- 2022-01--2022-02 -- Tijdelijk tak voor camera.
VOR16a -- 2022-02--2022-03 -- Tijdelijk tak voor camera.
VOR16a -- 2022-05--2022-05 -- Lichte verschuiving.
VOR17a -- 2021--2022 -- Lichte verschuivingen doorheen campagne.

Issue: positie van camera licht verschoven vergeleken met voorgaande of nagaande deployment.
Genegeerd. Aanvaard als ruis.


##  fix missassigned observations

Issue: 5 observaties zijn aan verkeerde deployment toegewezen. Behoren toe aan VOR08a i.p.v. BHN12.

```{r show missassigned observations}
filter(observations, observationComments == "MISASSIGN_CAM=\"Vordenstein_8\"")
```

```{r show deploymentID and locationID of these 2 locations}
deployments %>% 
  filter(locationName %in% c("VOR08a", "BHN12")) %>% 
  select(deploymentID, locationID, locationName)
```


Heeft dit te maken met kleine mismatch in eindtijd van deployment?
M.o.: loont dus om 'Comments' te checken!

```{r fix missassigned observations}
misassigned <- observations %>%
  filter(observationComments == "MISASSIGN_CAM=\"Vordenstein_8\"") %>%
  as.list()

rightdepID <- "38214914-4c0f-485c-91e7-d080d4c5cd0e"

observations <-
  observations %>%
  mutate(
    deploymentID = ifelse(
      observationID %in% misassigned$observationID,
      rightdepID,
      deploymentID
    )
  )

# check if fix is correct
observations %>%
  filter(observationComments == "MISASSIGN_CAM=\"Vordenstein_8\"")
```

## fix VOR16a -- 2021-11-29--2021-12-13

Issue: vanaf 2021-12-13 10:30:00, wordt elk beeld één sequentie, en stopt de reeks ook abrupt.
dID <- "3ca9d6dd-2dd3-4f68-adf1-316466ea16cf"
Genegeerd. Aanvaard als ruis. Einddatum van deployment weerspiegelt vroegtijdige stop.

## fix VOR15a--VOR18a -- 2021-2022

Issue: niet ingesteld om op de middag en middernacht een foto te nemen.
Geen gevolg nodig.

## fix BHN13 -- 2022-02--2022-03

Issue: gesneuveld bij storm om 2022-02-18-17-31. Maar is aanvankelijk blijven lopen.

```{r fix BHN13 -- 2022-02--2022-03}
dID <- "f27bd070-d28c-45f0-a888-5b97835bf796"
val <- as.POSIXct("2022-02-18 17:31:00", tz = "Europe/Brussels") # Tijd zoals ingesteld

set$data$deployments$end[set$data$deployments$deploymentID == dID] <- val

out <- set$data$observations %>% 
  filter(deploymentID == dID & timestamp >= val)

set$data$observations <- set$data$observations %>% 
  anti_join(out, by = "observationID")

rm(dID, val, out)
```

## fix BHN12 -- 2022-02--2022-03
Issue: positie van camera sterk verschoven. Kijkt sterk in de lucht. Problematisch.
dID = "7a85b0ea-6ed8-4d1e-801f-78082cb660ec"

```{r fix BHN12 -- 2022-02--2022-03}
set <- filter_camtrap_dp(set, deploymentID != "7a85b0ea-6ed8-4d1e-801f-78082cb660ec")
```

## fix BHN13 -- 2022-05-03--2022-05-31

Issue: (1) beeld niet identiek aan deployments vóór storm; (2) beeld niet stabiel tijdens deployment.
Genegeerd. Aanvaard als ruis.

## fix VOR18a -- 2022-05-03--2022-05-31

Issue: voortijdig uitgevallen, op 2022-05-07.
dID <- "d0cb880b-8f5d-446b-b558-836eaffc4f31"
Geen gevolg nodig.

## fix VOR23b -- 2022--2023

Issue: verkeerde tijdsinstelling doorheen campagne. Retroactief bepaald moet die, bij 1ste opstelling, ong. om "2022-12-05 13:40:00" zijn geïnstalleerd (+ 11.87361 uur).

```{r fix VOR23b -- 2022--2023}
wrong = "2022-12-05 01:47:35"
right = "2022-12-05 13:40:00"

set <- correct_time(set, depID = "8de6a0a1-9308-4d99-8a71-e2a2c710739d",
                    wrongTime = wrong, rightTime = right)
set <- correct_time(set, depID = "c8008e80-3684-4ee0-a491-0e11a7d55918",
                    wrongTime = wrong, rightTime = right)
set <- correct_time(set, depID = "83784cd8-107a-4219-82bd-05da22d7abf1",
                    wrongTime = wrong, rightTime = right)
set <- correct_time(set, depID = "96dc5829-22e9-4532-ba0f-0d891e74051a",
                    wrongTime = wrong, rightTime = right)

rm(wrong, right)
```

## fix PEE11=INS05 -- 2023--2024

Issue: verkeerde tijdsinstelling doorheen campagne. Retroactief bepaald moet die, bij 1ste opstelling, ong. om "2023-11-21 11:44:00" zijn geïnstalleerd.

```{r fix PEE11=INS05 -- 2023--2024}
wrong = "2023-11-22 00:04:41"
right = "2023-11-21 11:44:00"

set <- correct_time(set, depID = "e6f5df99-30a8-4969-b432-eaf88d1d780e",
                    wrongTime = wrong, rightTime = right)
set <- correct_time(set, depID = "9c94441d-dc0b-4e83-bdee-d4b847b6f003",
                    wrongTime = wrong, rightTime = right)
set <- correct_time(set, depID = "71e601db-fbfe-4468-8e40-6cd0d2047a2a",
                    wrongTime = wrong, rightTime = right)
set <- correct_time(set, depID = "6acb2575-65f7-411d-b5b1-a8b466127a43",
                    wrongTime = wrong, rightTime = right)

rm(wrong, right)
```

## fix VOR08b -- 2023-11--2024-01
Issue: grote tak voor camera gevallen; daar aanwezig van 2023-11-27 tot 2024-01-10
Dit is nagenoeg de ganse sequentie -> makkelijkst om geheel te verwijderen
dID = "91ae688c-818c-4e74-8c02-8bc2f8c842be"

```{r fix VOR08b -- 2023-11--2024-01}
set <- filter_camtrap_dp(set, deploymentID != "91ae688c-818c-4e74-8c02-8bc2f8c842be")
```

## VOR06b -- 2024-02--2024-04
Issue: wel registraties t.e.m. uitlezen, maar klok staat stil vanaf 2024-03-14.
Problematisch. Pro's en cons. -> verstandigst om geheel te verwijderen (?)

```{r VOR06b -- 2024-02--2024-04}
#dID = "72633b07-b39c-4827-ae35-ffcc1cb02607"
set <- filter_camtrap_dp(set, deploymentID != "72633b07-b39c-4827-ae35-ffcc1cb02607")
```

## fix INS11 -- 2024-04--2024-05
Issue: problematisch op diverse vlakken.
- Ingesteld op zomer- ipv wintertijd (maar correctie reeds gemaakt in Agouti).
- Aanmaak sequenties foutief (reeksen van 10 zijn vaak opgesplitst).
dID = "f22c4374-20e6-4b17-818e-6129d0cd3611"
Op 'ongeldig' gezet in Agouti. Kan in theorie nog worden opgeschoond (tijdrovend).

# Filtering

Exclude
records that are blank
unclassified media
vehicles
observations of humans

Exclude dogs (or: include observations but exclude media)

Correct 'canis lupus' to 'canis lupus familiaris' (preferably upstream in Agouti, obs per obs :-/)

Geospatial coordinates are rounded to 0.001 degrees